Clara Bureu

Rosario, Santa Fe, Argentina bureuclara@gmail.com — +54 9 3464568433

Perfil Profesional

Ingeniera Electrónica y Especialista en Inteligencia Artificial con más de 4 años de experiencia en el sector energético y casi 2 años trabajando en proyectos de Machine Learning. Apasionada por la resolución de problemas. Enfocada en el aprendizaje continuo y en el trabajo colaborativo.

Experiencia Laboral

Data Scientist — N5 Now

Septiembre 2024 - Actualidad

- Desarrollo de chatbot basado en Recuperación Aumentada por Generación (RAG).
- Implementación de un sistema multiagentes con OpenIA.

JTP Teoría de Control — FCEIA

Noviembre 2022 - Actualidad

• Docente con dedicación simple en la materia Teoría de Control.

Ingeniera de I+D para la Operación — CAMMESA

Junio 2021 - Septiembre 2024

- Desarrollo de modelos predictivos para detección de colapsos de tensión.
- Diseño de herramientas en Python para análisis en tiempo real.
- Coordinación del proyecto de Sincrofasores y configuración de equipos.

Ingeniera en Sistemas SOTR y SCADA — BLC

Febrero 2020 - Junio 2021

- Desarrollo y mantenimiento de sistemas SCADA en entornos industriales.
- Implementación de soluciones de automatización y control.

Joven Profesional de Automatización (Pasantía 9 meses) — RENOVA

Educación

Magíster en Inteligencia Artificial (En curso, segundo año) - UBA Actualidad Especialista en Inteligencia Artificial - UBA Junio 2023 - Junio 2024 Ingeniera Electrónica - UNR Marzo 2014 - Noviembre 2019 Técnica Electromecánica - E.E.T. N° 476 Marzo 2008 - Diciembre 2013

Habilidades Técnicas

- Machine Learning & Deep Learning: Exploración de datos, feature engineering, ajuste de hiperparámetros, MLFlow.
- Lenguajes: Python (Pandas, NumPy, Scikit-Learn, XGBoost, TensorFlow, PyTorch, Keras, Matplotlib, Seaborn, Plotly).
- Bases de Datos: SQL (PostgreSQL, AQL).
- Herramientas: Wireshark, Git.

Idiomas

Español (Nativo) — Inglés (Intermedio)

Proyectos Destacados

- Predicción de colapsos de tensión en redes eléctricas con Machine Learning.
- Desarrollo de chatbots inteligentes con modelos de NLP.
- Automatización de procesos industriales con SCADA y Python.